臺灣臺中地方法院刑事判決
110年度易緝字第117號
公  訴  人  臺灣臺中地方檢察署檢察官
被      告  林則  



上列被告因賭博案件，經檢察官提起公訴（106年度偵字第27596
號），本院判決如下：
    主    文
林則無罪。
    理    由
一、公訴意旨略以：被告林則為許學洋成立之「元發國際股份有
    限公司」(下稱元發公司)員工，因元發公司之許學洋、被告
    及林俊彥等人於民國106年5月3日在臺中市○區○○路000號10
    樓營業據點(下稱民權路據點)為警查獲經營「淘金網」賭博
    網站(網址：m1.rg333.net、m2.tg333.net、m3.tg333.net
    、m1.tg777.net)(該案許學洋業經本院以106年度中簡字第2
    880號判決圖利聚眾賭博有罪確定，被告、林俊彥則由臺灣
    臺中地方檢察署檢察官以106年度偵字第12643、14354、193
    66號為緩起訴處分確定)，許學洋(公司代號「鋼鐵人」)為
    再經營元發公司，復招募被告(公司代號「則」)、林俊彥、
    蕭博文(綽號黑點，公司代號「黑」)、盧致安(綽號安，公
    司代號「詭計安」)、石萬能、溫志裕(綽號小飛，公司代號
    「儒」)、郭念翔(公司代號「阿翔」)、危可蕎(公司代號「
    倩」)、洪宇良(上開7人另行偵辦)等人為公司員工，而自10
    6年6月15日起，共同意圖營利，基於供給賭博場所、聚眾賭
    博等犯意聯絡，由許學洋及蕭博文共同租用臺中市○○區○○○
    街00○00號3樓作為營業據點(下稱長億一街據點)，蕭博文則
    從民權路據點將電腦、監視器等設備搬至長億一街據點安裝
    後，許學洋、被告林則、林俊彥、蕭博文、盧致安、石萬能
    、溫致裕、郭念翔、危可蕎、洪宇良在長億一街據點利用電
    腦設備上網，經由微信通訊軟體等方式，招攬不特定賭客至
    「淘金網」賭博，「淘金網」之賭博方式為：賭客經由網路
    進入淘金網申請帳號，依指示在「淘金網」管理之第三方支
    付軟體「支付寶」或其他網路銀行金融帳戶儲值點數後，以
    日本、馬來西亞、中國、西班牙等國之職業足球賽事比分為
    賭博標的，依淘金網事先計算之賠率，讓賭客事先下注，賭
    客以反方向猜之方式，下注對戰球隊之勝負比分，亦即預測
    最後比賽結果，如果猜測分數為最終比分，即為玩家輸，猜
    測分數非最終比分，即為玩家贏，每場足球比負有18種選分
    ，有17種組合由賭客贏，有1種賭客輸，賭客隨時可以向淘
    金網將點數兌換為金錢。嗣經警持本院核發之搜索票，於10
    6年7月18日至臺中市○○區○○路000號搜索，扣得房屋租賃契
    約書1份，及於同日至臺中市○○區○○○街00○00號3樓執行搜索
    ，扣得監視器主機1臺、教戰手則1捆、筆記本10本、賠率單
    3張、帳密7張、打卡機1臺、打鐘卡13張、隨身碟2個、履歷
    表1張等物品，循線查悉上情，因認被告涉嫌刑法第268條前
    段供給賭博場所及後段聚眾賭博罪嫌等語。
二、按犯罪事實應依證據認定之，無證據不得認定犯罪事實；不
    能證明被告犯罪或其行為不罰者，應諭知無罪之判決，刑事
    訴訟法第154 條第2 項、第301 條第1 項分別定有明文。次
    按事實之認定，應憑證據，如未能發現相當證據，或證據不
    足以證明，自不能以推測或擬制之方法，以為裁判基礎；而
    認定不利於被告之事實，須依積極證據，苟積極證據不足為
    不利於被告事實之認定時，即應為有利於被告之認定；所謂
    認定犯罪事實之積極證據，雖不以直接證據為限，間接證據
    亦包括在內，然而無論直接或間接證據，其為訴訟上之證明
    ，須於通常一般之人均不致有所懷疑，而得確信其為真實之
    程度者，始得據為有罪之認定，倘其證明尚未達到此一程度
    ，而有合理之懷疑存在時，自不能以推測或擬制之方法，以
    為有罪裁判之基礎（最高法院30年度上字第816 號、40年度
    台上字第86號、76年度台上字第4986號判決意旨參照）。又
    檢察官對於起訴之犯罪事實，應負提出證據及說服之實質舉
    證責任，倘其所提出之證據，不足為被告有罪之積極證明，
    或其指出證明之方法，無從說服法院以形成被告有罪之心證
    ，基於無罪推定之原則，自應為被告無罪判決之諭知，刑事
    妥速審判法第6 條亦有明文。
三、公訴人認被告林則涉犯刑法第268條前段供給賭博場所及後
    段聚眾賭博罪嫌，無非係以：1.被告於警詢及偵查中自承同
    意讓同案被告盧致安使用其電話設定新光保全系統；2.案發
    賭博據點長億一街53及55號3樓監視器畫面翻拍照片中，有
    被告及同案被告蕭博文、溫志裕、郭念翔、危可蕎、盧致安
    、許學洋、石萬能等人至長億一街據點上班之照片；3.同案
    被告許學洋警詢供述，被告曾將其車號000-0000號白色BMW
    自用小客車停放在長億一街據點樓下；4.同案被告郭念翔雲
    端空間帳號內備忘錄檔案記載106年6月30日22時19分「點26
    」、「黑10」、「飯7」、「則1」、「麥兜0」、「瑞0」、
    「樂0」、「儒0」，6月份黑點組共44支等內容，其中「點
    」是同案被告蕭博文，「黑」是同案被告石萬能，「則」是
    被告，「儒」是同案被告溫致裕；5.被告及同案被告許學洋
    、林俊彥等人於106年5月3日在民權路賭博據點為警查獲經
    營「淘金網」賭博網站，同案被告許學洋業經本院以106年
    度中簡字第2880號判決圖利聚眾賭博有罪確定，被告及同案
    被告林俊彥則由臺灣臺中地方檢察署檢察官以106年度偵字
    第12643、14354、19366號為緩起訴處分確定等，用以證明
    被告涉嫌供給賭博場所及聚眾賭博之犯罪情事。 　
四、訊據被告固坦承先前曾參與「淘金網」賭博網站，設於臺中
    市○區○○路000號10樓據點之賭博犯行，然辯稱自該據點遭查
    獲後，即未再參與後續另設於臺中市○○區○○○街00○00號3樓
    據點「淘金網」賭博網站之犯行，至其前於參與「淘金網」
    賭博網站民權路賭博據點之賭博犯行，曾應公司要求辦理電
    話卡供公司使用，然自該民權路據點遭查獲後，伊並未同意
    該電話卡另行供長億一街賭博據點使用，且設定長億一街新
    光保全警報通知，係蕭博文自行拿伊的電話卡去設定新光保
    全，伊並未同意，堅詞否認有涉入該賭博網站於長億一街賭
    博據點之賭博犯行等語。
五、經查：　　
  ㈠就被告曾參與「淘金網」賭博網站設於臺中市○區○○路000號1
    0樓據點之賭博犯行，經臺灣臺中地方檢察署檢察官為106年
    度偵字第12643、14354、19366號緩起訴處分乙情，業經被
    告自承在案（見本院易緝卷第20至21、117頁），並有上開
    緩起訴處分書在卷為憑（見偵卷二第201至202頁），是此部
    分之事實先予認定，然此僅得作為被告前曾參與「淘金網」
    賭博網站設於民權路據點之賭博犯行認定，尚不得逕引為本
    案犯行認定證據，併此敘明。
　㈡至被告於警詢時針對臺中市○○區○○○街00○00號3樓裝設之新光
    保全發出警報時是否通知伊、該處所是否由伊負責管理、為
    何新光保全要通知伊等問題，被告回答該處所並非伊在管理
    ，新光保全並未通知伊，因蕭博文向伊表示上班地方恐會遭
    小偷侵入，新光保全會將伊使用門號設定為警報通知對象，
    伊當時是有答應，新光保全所設定通知對象係有伊門號，但
    伊並未收到新光保全警報通知等語（見偵卷一第131頁背面
    ）；偵查時針對何以長億一街53及55號3樓設定新光保全聯
    絡人係伊等問題，被告回答係106年5月民權路賭博據點遭查
    獲後，6月份開始的地點伊即未去，是他們拿伊的電話號碼
    去登記新光保全，一開始是蕭博文介紹加入賭博，蕭博文其
    時有跟伊要手機號碼但並未說明用途等語（見偵卷二第114
    頁至背面）；本院訊問時再針對何以該公司要以被告電話號
    碼申請保全系統，被告回答是許學洋向伊要電話號碼就給他
    ，但伊並未收到新光保全通知，也不知道電話號碼被拿去申
    請保全系統，當時許學洋跟伊要電話號碼時，並不知道是做
    什麼就直接給他等語（見本院易字卷第17頁背面），另稱之
    前公司會要求每個人辦電話卡，伊離開後是公司自行拿伊的
    電話卡去第二間公司當保全系統的電話，第一個案件結束後
    伊忘記曾辦電話卡，公司拿去使用伊並不知情，且電話卡是
    預付卡並非月租所以忘記，警詢時之所以會回答蕭博文曾問
    可否設為新光保全警報通知對象，伊也有同意，是因為太緊
    張，誤以為警察所問的是第一個案件才會那樣回答，實際上
    所稱「當時」有答應他，是指第一次，並不是第二次，因為
    兩次的時間太近，才會將兩次混淆等語（見本院易緝卷第20
    至21、118至119頁）。經查，就長億一街53號3樓賭博據點
    設定新光保全乙情，經本院向台灣新光保全股份有限公司（
    均簡稱：新光保全）調取該保全服務契約書及緊急聯絡人名
    冊資料（見本院易字卷第49至66頁），顯見該保全服務契約
    係由同案被告盧致安於106年6月26日簽訂，盧致安於簽約人
    處所留之聯絡電話「0000000000」即為以被告名義所申請之
    電話卡號碼（見本院易字卷第61頁），至緊急聯絡人名冊上
    所列契約負責人為盧致安，至緊急聯絡人部分，序1係列所
    持卡號1、4、5盧致安，但盧致安於此處所留個人聯絡電話
    為「0000000000」，其下原係將「許學忠」列為緊急聯絡人
    但再加以塗銷，序2係列林育誠、所持卡號3、所留聯絡電話
    為「0000000000」，序3係列被告、所持卡號2、所留聯絡電
    話為「0000000000」（即為以被告名義所申請之電話卡號碼
    ），至其後由盧致安蓋5枚印章，應係由其直接領取5張保全
    卡（見本院易字卷第66頁）。該保全服務契約係由盧致安出
    面簽約，並將其自身、林育誠、被告等均列為緊急聯絡人，
    5張保全卡亦均係由盧致安蓋章領取，則被告辯稱並不知自
    身電話卡遭辦理第二次（即長億一街賭博據點）新光保全警
    報通知一事尚非無據，尤其，該保全服務契約中固有將被告
    列為緊急聯絡人，然該契約書之所有內容均係由盧致安所書
    寫，5張保全卡亦均係由盧致安所領取之情況下，實難據此
    認定被告有同意以其電話卡供賭博據點使用，甚至擔任緊急
    聯絡人之情事。至於被告之所以曾於警詢時，供稱曾同意將
    其電話卡提供賭博據點使用，已說明係因將第一次與第二次
    混淆，其確係於第一次參與賭博犯行時提供電話卡，是所辯
    尚非無據，另同案被告許學洋警詢供稱：被告0000000000、
    林育誠0000000000係之前在民權路361號10樓裝保全所留緊
    急聯絡人，然後移機至臺中市○○區○○○街00號3樓時，保全公
    司沒有將這些人移除名單等語（見偵卷一第66頁），是尚難
    以該保全服務契約所附緊急聯絡人名冊中有將被告列入，即
    認被告涉入本件賭博犯行。
　㈢另檢察官雖提出本案太平區長億一街53及55號3樓賭博據點10
    6年7月18日監視器畫面翻拍照片，用以證明被告曾於是時出
    入該據點，然查該監視器畫面固經整理成編號1至13之個人
    及辦公室內現場人員座位照片，經本院當庭勘驗指認，該等
    照片中並未發現被告影像（見本院易緝卷第135頁），且經
    同案被告許學洋、蕭博文、盧致安、石萬能、林俊彥、溫志
    裕、郭念翔、危可蕎等人逐一指認上開翻拍照片，均未發現
    被告出現於其中（見偵卷一第52、90、105、119、145、158
    背面、172、182頁背面、192頁背面），起訴書所稱照片中
    之被告，實為其餘共同被告所誤認，自難以此監視器畫面作
    為被告涉入本件賭博犯行之證據。再者，依現場所查扣之打
    鐘卡資料中，雖分有「黑點」、「博」、「貝殼」、「良」
    、「老虎」、「偉」、「安」、「倩」、「樂」、「睿」、
    「星」、「小飛」、「黑」等13人之打鐘卡，然並未見被告
    列名其中（見偵卷二第67至79頁背面），且經同案被告蕭博
    文警詢供稱：被告並未進去過長億一街53及55號3樓據點，
    亦未招攬不特定人註冊淘金網；同案被告盧致安警詢供稱：
    伊從106年7月開始出入長億一街53及55號3樓，但從未於該
    址看過被告；同案被告林俊彥警詢供稱：伊不知道被告這個
    人等語（見偵卷一第89、104頁背面、144頁背面），其等均
    表明並未在該賭博據點現場見過被告，是並無證據可證明被
    告於該等賭博據點運作期間曾出現於該處所。
　㈣至同案被告郭念翔其雲端空間帳號內備忘錄檔案記載106年6
    月30日22時19分「點26」、「黑10」、「飯7」、「則1」、
    「麥兜0」、「瑞0」、「樂0」、「儒0」，6月份黑點組共4
    4支等內容（見偵卷二第36頁），並經供稱其中「點」是同
    案被告蕭博文，「黑」是同案被告石萬能，「則」是被告，
    「儒」是同案被告溫致裕等語，然此處所使用之「則」，即
    便係指被告，然受制該檔案缺乏其他記載，無法解讀此等記
    載內容之真意，尚難單依此處有「則」之文字記載，率即認
    定被告涉有本件賭博犯行。
　㈤至於同案被告許學洋警詢供稱：被告於106年5月時係該公司
    員工，但現已非元發公司員工，被告有將車輛AQC-0031白色
    BMW停放在公司樓下，至於是否有上來公司找人，伊並不知
    道等語（見偵卷一第51頁背面），被告於本院審理時稱：AQ
    C-0031號自小客車係伊姐姐之車輛，伊曾使用一陣子，並於
    106年5、6月借過綽號「阿良」之男子使用1次，約兩三天時
    間，且阿良是跟許學洋等人一起上班，伊也曾看過其等一起
    上班，經提示人員照片後，確認所稱阿良即為同案被告石萬
    能等語（見本院易字卷第17頁背面至18頁）。依據此等供述
    內容以觀，同案被告許學洋固稱被告曾將其車輛停在公司樓
    下，然亦稱被告已非該公司員工，亦不知被告是否曾至該公
    司找人，至被告則說明曾將上開車輛借予同案被告石萬能使
    用，以同案被告石萬能參與長億一街賭博據點之賭博犯行，
    而該車輛曾借石萬能使用，是該車輛出現於該公司樓下等情
    ，實屬合理，然公訴意旨未分辨全情，單以被告曾將車輛停
    放該公司樓下，用為被告涉嫌本案賭博犯行之證據，實有過
    於率斷之嫌。
六、綜上所述，本件依公訴人所提出之證據，尚不足以證明被告
    確有公訴意旨所指稱之刑法第268條前段之供給賭博場所及
    同條後段之聚眾賭博罪嫌，被告前揭所辯，應屬可採。從而
    ，依檢察官所提出之證據，尚未達於通常一般之人均不致有
    所懷疑，而得確信其為真實之程度；此外，本院依卷內現存
    全部證據資料，復查無其他證據足資認定被告確有檢察官起
    訴之供給賭博場所及聚眾賭博之犯行，即屬不能證明被告犯
    罪，依前開說明，自應為被告無罪之諭知。
據上論斷，應依刑事訴訟法第301 條第1 項，判決如主文。
本案經檢察官張時嘉提起公訴，檢察官何采蓉、林煒容、蔣得龍
到庭執行職務。
中　　華　　民　　國　　110 　年　　9 　　月　　27　　日
                  刑事第九庭    法  官  彭國能
以上正本證明與原本無異。
如不服本判決應於收受判決後20日內向本院提出上訴書狀，並應
敘述具體理由；其未敘述上訴理由者，應於上訴期間屆滿後20日
內向本院補提理由書（均須按他造當事人之人數附繕本）「切勿
逕送上級法院」。
                                書記官  陳宇萱
中　　華　　民　　國　　110 　年　　9 　　月　　28　　日